# 请教陈版：合伙制基金收益分配所有者权益表如何列报

提问人：lingtingwyy 时间：2020-02-04 13:03:53
请教陈版：
某合伙制基金，合伙人实缴出资 1000 万，第一次实施分配 100 万元，按基金合伙协议的分配顺位是先分本金，再分配门槛收益和超额收益，那么这 100 万在合伙企业财务报表中：
1 、资产负债表如何体现？是未分配利润-100万还是实收资本-100万？
2 、所有者权益变动表如何体现？横竖列如何对应？
感谢陈版百忙之中能够回复

回答人：chenyiwei
在该合伙企业自身的报表中，按照合伙协议约定和管理人（普通合伙人）的分配通知确定分配额中分回本金和分配收益的各自金额，在所有者权益变动表中分别作为“所有者投入和减少资本——其他”、“利润分配”予以披露。